【裁判字號】    97,交抗,54
【裁判日期】    970115
【裁判案由】    聲明異議
【裁判全文】
臺灣高等法院臺中分院刑事裁定          97年度交抗字第54號
抗  告  人
即受處分人  甲○○
上列抗告人因聲明異議案件，不服臺灣彰化地方法院中華民國96
年9月10日裁定（96年度交聲字第723號）提起抗告，本院裁定如
下：
    主  文
抗告駁回。
    理  由
一、本件抗告意旨略以：員警在原審法庭上指的舉發點與當天實
    際舉發地點，可能有出入；證人親眼目睹違規行為，抗告人
    存疑，因鹿草路與彰濱路垂直幾近90度，又有雜草、樹木、
    鐵皮屋遮蔽，請求撤銷原裁定等語。
二、原審裁定以：抗告人駕駛車牌號碼PZ－6239號自用小客車，
    於民國96年4月2日16時28分許，行經彰化縣鹿港鎮○○路與
    彰濱五路路口欲右轉進入彰濱五路時，道路轉彎未使用方向
    燈之交通違規情事，為警當場舉發，有彰化縣警察局彰警交
    字第I00000000號舉發違反道路交通管理事件通知單1份在卷
    可稽，並經證人即當日舉發本件交通違規之員警尤明雄於原
    審結證稱：當時抗告人是在鹿草路右轉未打方向燈，其親眼
    看到後，就將抗告人當場攔停，其站在該處並未被擋住視線
    ，從抗告人在鹿草路行駛轉到彰濱5路，其均看得清楚，其
    當時看到抗告人之車輛行駛在鹿草路上，要右轉到彰濱5路
    ，但均未打方向燈等語明確，衡諸證人尤明雄係當時依法執
    行職務之警員，其既親眼目睹抗告人之違規行為，自得為交
    通案件之證人，而其上開證詞業經具結程序之擔保，其與抗
    告人並無怨隙仇恨，衡情當無胡亂指摘反自陷偽證罪責之理
    ，故證人尤明雄就其親身經歷之事實所為前揭證詞，應屬可
    採。至抗告人雖質疑證人當時站立位置能否清楚辨識該路口
    轉彎車輛之燈號顯示，然依證人尤明雄在卷附抗告人所提現
    場照片上指明其當時所在之位置，足認證人站立於彰濱五路
    上觀看鹿草路上右轉進入彰濱五路之車輛，視野並無阻礙，
    應無誤判抗告人車輛之右轉燈是否亮起之可能，抗告人空言
    辯稱：伊確有顯示右轉燈號，但於右轉後已自動熄滅云云，
    並無所據，難認可採。因認抗告人於前揭時、地駕駛車輛，
    轉彎未使用方向燈之違規行為，已臻明確。原處分機關依前
    揭道路交通管理處罰條例第48條第1項第1款及第63條第1項
    之規定，裁處罰鍰900元，並記違規點數1點，核無違誤，本
    件抗告人之異議為無理由，應予駁回。
三、按交通警員掣單舉發違反道路交通管理處罰條例所列之違規
    事實，本質上為行政處分，係公務員基於職務上權力，依法
    就特定之具體事件所為具有公法上效果之單方行政行為，基
    於公務員為公法上行為具有公信力之原則，該行政處分當可
    被推定為真正，其據以依法處分之事實認定亦為真正無誤。
    本件既查無任何證據足資證明警員有捏造事實違法取締之情
    事，則其本於維護交通秩序、安全職責所為之舉發，自應受
    到合法、正確之推定。原裁定依據上揭理由，認抗告人之異
    議為無理由而予裁定駁回之，經核於法尚無不合。抗告人猶
    執前揭異議事由提起抗告，否認有交通違規情事，為無理由
    ，其抗告應予駁回。
四、據上論結，應依道路交通案件處理辦法第26條、刑事訴訟法
    第412條，裁定如主文。
中    華    民    國    97    年    1     月    15    日
            刑事第七庭    審判長法  官  林  榮  龍
                                法  官  鄭  永  玉
                                法  官  江  錫  麟
上列正本證明與原本無異。
不得再抗告。
                                書記官  劉  建  智
中    華    民    國    97    年    1     月    15    日


司法院資訊處製作；財團法人民間司法改革基金會備份。
